【裁判字號】    97,交訴,141
【裁判日期】    980220
【裁判案由】    公共危險
【裁判全文】
臺灣臺南地方法院刑事判決             97年度交訴字第141號
公  訴  人  臺灣臺南地方法院檢察署檢察官
被      告  甲○○
選任辯護人  江信賢律師
            蔡麗珠律師
            熊家興律師
上列被告因公共危險案件，經檢察官提起公訴（97年度偵字第14
917號），被告於準備程序進行中就被訴事實為有罪之陳述，經
本院合議庭裁定由受命法官獨任進行簡式審判程序後，判決如下
：
    主    文
甲○○服用酒類，不能安全駕駛動力交通工具而駕駛，處罰金新
臺幣陸萬元，如易服勞役，以新臺幣壹仟元折算壹日；又駕駛動
力交通工具肇事，致人受傷而逃逸，處有期徒刑捌月。肇事逃逸
部分緩刑參年。
    事    實
一、甲○○考領有普通小型車駕駛執照，明知不得酒醉駕車，仍
    於民國97年9月20日12時許在臺南縣新化鎮永和發公司內飲
    用罐裝啤酒、蔘茸酒後，駕駛其所有車牌號碼5391－NP號自
    用小客車自上址離去，於同日19時20分許，其駕駛上開自小
    客車沿臺南縣關廟鄉埤頭村台19甲線北向南方向行駛至同路
    段39.7公里處（即關廟鄉埤頭村100之23號前）時，其本應
    注意酒後不得駕車，及注意駕駛時之車前狀況並隨時採取必
    要之安全措施，以避免危險事故之發生；而當時天候晴、日
    間自然光線、視距良好，柏油路面並無障礙或其他缺陷，且
    依其智識、能力，又無不能注意之情形，甲○○竟疏未注意
    車前狀況，且因酒後反應及控制方向之能力變差，而失控駛
    出路肩，其所駕駛之自用小客車右側車身與右後視鏡撞及正
    站立於路邊掃地之丙○○，致丙○○倒地受有右肘、雙下肢
    多處鈍挫傷之傷害並送醫急診。（甲○○涉犯過失傷害罪嫌
    業據丙○○撤回告訴，另由公訴人為不起訴處分）。詎甲○
    ○駕車肇事致人受傷倒地後，竟未下車加以援助，繼續擦撞
    路邊水泥護欄，其右後視鏡鏡面因撞擊力道過大遂掉落於現
    場，仍不予停車逕駕車逃逸，然幸有不知名路人記下車牌號
    碼而交予丙○○，丙○○之夫李榮輝報警，復由丙○○提供
    給警方循線追查，始於同日20時30分許在其臺南縣歸仁鄉○
    ○村○○鄰○○○○街41號住處為警查獲，嗣於同日21時9分
    許檢測其吐氣後所含酒精濃度，仍高達每公升0.90毫克，始
    查得上情。
二、案經丙○○訴由臺南縣警察局歸仁分局報告臺灣臺南地方法
    院檢察署檢察官偵查起訴。
    理    由
一、本件係經被告甲○○於本院準備程序中當庭表示認罪，而經
    本院裁定以簡式審判程序加以審理，則依據刑事訴訟法第
    273條之2、同法第159條第2項之規定，不適用傳聞法則有關
    限制證據能力之相關規定，合先敘明。
二、訊據被告甲○○對於上揭犯罪事實坦承不諱，並據被害人丙
    ○○於警詢及偵查中指述在卷，復有酒精濃度測試表1紙、
    臺南縣警察局歸仁分局道路交通事故現場圖1紙、道路交通
    事故調查報告表(一)、(二)各1份、道路交通事故現場蒐證照片
    12幀、行政院衛生署台南醫院97年9月24日診斷證明書1紙、
    台南縣警察局歸仁分局道路交通事故當事人酒精測定紀錄表
    、刑法第185條之3案件測試觀察紀錄表1紙及扣押物品清單1
    紙在卷可稽（詳警卷第15頁至第23頁、第7頁至第9頁、第11
    頁）。是本件事證明確，被告犯行洵堪認定。
三、核被告甲○○所為，係犯刑法第185條之3服用酒類，不能安
    全駕駛動力交通工具而駕駛罪及同法第185條之4肇事逃逸罪
    。被告所犯上開二罪間，犯意各別，行為互殊，罪名有異，
    應予分論併罰。爰審酌被告酒後駕車嚴重危及行車安全，並
    因此撞擊正在路邊掃地之被害人丙○○，並致丙○○受有右
    肘、雙下肢多處鈍挫傷之傷害，然被告於肇事後竟未下車察
    看，或採取其他必要之救護措施，即逕行駕車逃離現場，惡
    性非輕，然念其業與被害人丙○○達成和解賠償損害，有和
    解書1份附卷可憑（見核交卷第5頁），並審酌其生活狀況、
    智識程度（國小畢業）及犯後於偵查中否認犯行而於審判中
    坦承犯行等一切情狀，分別量處如主文所示之刑，並諭知易
    服勞役之折算標準，以資懲儆。末查，被告前未曾因故意犯
    罪受有期徒刑以上刑之宣告，有前開臺灣臺南地方法院檢察
    署刑案資料查註紀錄表及臺灣高等法院被告全國前案紀錄表
    各一份在卷可憑，其因一時失慮致犯本罪，其經此偵審教訓
    ，當知謹慎而無再犯之虞，且業與被害人丙○○達成和解賠
    償損害，被害人丙○○並已表示不再追究（見核交卷第9頁
    ），本院認就肇事逃逸部分所宣告之刑以暫不執行為適當，
    併依刑法第74條第1項第1款宣告緩刑三年，以勵自新。
據上論斷，應依刑事訴訟法第299條第1項前段、第273條之1第1
項，刑法第185條之3、第185條之4、第42條第3項前段、第74條
第1項第1款，刑法施行法第1條之1，判決如主文。
本案經檢察官乙○○到庭執行職務。
中    華    民    國    98    年    2     月    20    日
                    交通法庭  法  官  張家瑛
以上正本證明與原本無異。
如不服本判決應於收受本判決後10日內向本院提出上訴書狀，並
應敘述具體理由。如未敘述上訴理由者，應於上訴期間屆滿後20
日內向本院補提理由書狀（均須按他造當事人之人數附繕本）「
切勿逕送上級法院」。
                              書記官  李淑惠
中    華    民    國    98    年    2     月    23    日
附錄本案論罪科刑法條全文：
中華民國刑法第185條之3
服用毒品、麻醉藥品、酒類或其他相類之物，不能安全駕駛動力
交通工具而駕駛者，處一年以下有期徒刑、拘役或科或併科十五
萬元以下罰金。
中華民國刑法第185條之4
駕駛動力交通工具肇事，致人死傷而逃逸者，處六月以上五年以
下有期徒刑。


司法院資訊處製作；財團法人民間司法改革基金會備份。
